【裁判字號】    89,易緝,169
【裁判日期】    891219
【裁判案由】    贓物等
【裁判全文】
臺灣板橋地方法院刑事判決                        八十九年度易緝字第一六九號
    公  訴  人  臺灣板橋地方法院檢察署檢察官
    被      告  乙○○
右列被告因贓物等案件，經檢察官提起公訴（八十八年度偵字第二Ｏ三一六號），本
院判決如左：
    主  文
乙○○故買贓物，累犯，處有期徒刑捌月。扣案ＩＫ七七九五號車牌貳面沒收。
    理  由
一、乙○○前因贓物案件，於民國（下同）七十八年六月十六日經台灣高等法院七十
    八年度上易字第二四八一號判決判處有期徒刑六月確定，甫於七十九年七月三十
    日執行完畢，仍不知警惕，於八十三年八月間，在臺北縣瑞芳鎮○○路三十一之
    一號甲○○經營之宏鑫汽車修配廠，向甲○○購得其所有，嚴重燒毀難以修復使
    用之車號ＩＫ七七九五號自小客車後，將該車及車籍資料交由自稱「丙○○」之
    不詳姓名年籍之成年男子處理，於同年十月間，在彰化縣彰化市○○路路邊，明
    知該成年男子所交付同型之自小客車一輛，係來路不明之贓物，其上並懸掛偽造
    之ＩＫ七七九五號車牌兩面，竟基於行使偽造特種文書及故買贓物之犯意，以新
    台幣（下同）五萬元之代價買受後供己使用，嗣於八十六年六月二十四日下午一
    時三十分許，在台中市○○○路○段一Ｏ五號四樓之十二其住處為警查獲，當場
    扣得該車及車牌兩面。
二、案經台中縣警察局移送臺灣板橋地方法院檢察署檢察官偵查起訴。
    事  實
一、訊據被告乙○○固坦承於前揭時地向張志榮購買僅懸掛一面車牌、不能使用之Ｉ
    Ｋ七七九五號自小客車，並以五萬元代價，將該車及車籍資料一併交由自稱「丙○○」之男子處理，嗣後取得該車及兩面完整車牌使用等節，惟該矢口否認有何
    故買贓物、行使偽造特種文書犯行，辯稱：伊給「丙○○」五萬元，是托他去修
    車，不知道他交付的是贓車及偽造之車牌云云。惟查：
  (一)證人甲○○於警訊中指述：車號ＩＫ七七九五號自小客車，是我在八十三年間購
    得，因車禍事故車頂嚴重燒毀不堪用，我買來打算拆解零件再利用，後來我朋友
    王平興介紹一名綽號「阿狗」的男子（即被告）前來我修配場購買，因價錢未談
    好，我先將車籍資料及車子交給該男子，尚未辦理過戶，事後我找「阿狗」都找
    不到等語；復到庭結證稱：這台車是我八十三年間賣給被告的，當時不能開，車
    頂嚴重燒毀，車牌只剩一面，內裝有些在，有些不在了，如果修到可以開大概要
    花幾十萬元，我跟被告約定他幫我繳積欠的稅金，車子就給他，如果他還有賺的
    話就讓我分紅，後來被告沒有跟我聯絡，錢也都沒有付給我，車子還登記在我名
    下，被告沒有跟我說他要去申請補發車牌，我也不記得有交身分證給他等語（見
    本院八十九年七月二十五日訊問筆錄及審判筆錄），與被告自陳之情節大致相符
    ，堪予採信。足認被告購買該車時，該車係處於嚴重毀損且僅有一面車牌之不堪
    使用狀態。
  (二)又證人丙○○到庭結證稱：我不認識在庭的被告，我身分證八十一年有遺失等語
    ；被告復自承：我不認識在庭之丙○○，我和自稱「丙○○」之男子認識兩、三
    年，那人自稱他開修車廠，他還沒看到這台車就說五萬元幫我修到可以開，隔了
    兩、三個月，「丙○○」說車子修好了，我到彰化市○○路路邊去拿車，當時車
    牌有兩面，車子可以開了等語（見八十九年七月二十五日訊問筆錄、審判筆錄）
    ，被告自稱其與「丙○○」相識兩、三年，然均不知其真實姓名，亦不知其是否
    確從事修車業，況該男子竟能夠在尚未檢視車子狀況之前，即承諾五萬元可以修
    好，嗣後亦交付可以開動使用之自小客車一台；並在車子尚未過戶，甲○○亦未
    交付身分證件之情形下，能夠於交車時，在該車上懸掛兩面完整車牌，被告為一
    成年人，自應對車輛及車牌來源有所懷疑。況被告於本院調查時業已供述：車牌
    部分我知道是偽造的，因為我只有交給他一片車牌，而且還有火燒過的痕跡，但
    是他交還給我時是新的等語（見本院八十九年八月四日訊問筆錄），其於審理時
    竟翻異前詞，辯稱不知車牌係偽造云云，顯難採信。
  (三)此外，扣案車號ＩＫ七七九五號車牌字體、四周Ｒ角、底色漆及四孔洞毛頭均與
    真牌不符乙節，有八十八年七月六日運圓工業有限公司汽車號牌鑑定報告在卷可
    稽，足認該兩面車牌確係偽造。綜上，事證明確，被告犯行堪予認定。
二、核被告所為，係犯刑法第三百四十九條第二項之故買贓物及第二百十六條、第二
    百十二條之行使偽造特種文書罪。被告所犯兩罪間，有方法結果之牽連關係，為
    牽連犯，應從一重之故買贓物罪處斷。被告前因贓物案件，甫於七十九年七月三
    十日執行有期徒刑六月完畢，有台灣高等法院檢察署刑案紀錄簡覆表在卷可稽，
    其於五年內再犯本件有期徒刑以上之罪，為累犯，應依法加重其刑。爰審酌被告
    犯罪之動機、目的、以贓車套用報廢車輛之車籍資料借屍還魂之手段，犯罪時所
    受之刺激及其品性、生活狀況、智識程度、使用時間長達三年，犯罪所生之損害
    非輕，及犯罪後否認犯行，未見悔意，態度不佳等一切情狀，量處如主文所示之
    刑。扣案偽造車牌兩面，係被告所有供犯罪所用之物，已如前述，應依刑法第三
    十八條第一項第二款宣告沒收。
據上論斷，刑事訴訟法第二百九十九條第一項前段，刑法第三百四十九條第二項、第
二百十六條、第二百十二條、第五十五條、第四十七條、第三十八條第一項第二款，
罰金罰鍰提高標準條例第一條前段，判決如主文。
本案經檢察官壽勤偉到庭執行職務
中      華      民      國      八十九      年    十二    月    十九    日
                                      臺灣板橋地方法院刑事第三庭
                                          法  官  蕭  一  弘
右正本證明與原本無異。
如不服本判決應於送達後十日內向本院提出上訴狀。
                                          書記官  王  苑  琦
中      華      民      國      八十九      年    十二    月   二十六   日
附錄本案論罪科刑法條全文：
刑法第三百四十九條
收受贓物者，處三年以下有期徒刑、拘役或五百元以下罰金。
搬運、寄藏、故買贓物或為牙保者，處五年以下有期徒刑、拘役或科或併科一千元以
下罰金。
因贓物變得之財物，以贓物論。
刑法第二百十六條
行使第二百十條至第二百十五條之文書者，依偽造、變造文書或登載不實事項或使登
載不實事項之規定處斷。
刑法第二百十二條
偽造、變造護照、旅券、免許證、特許證及關於品行、能力、服務或其他相類之證書
、介紹書，足以生損害於公眾或他人者，處一年以下有期徒刑，拘役或三百元以下罰
金。


司法院資訊處製作；財團法人民間司法改革基金會備份。
